【裁判字號】    89,交簡上,42
【裁判日期】    900430
【裁判案由】    公共危險
【裁判全文】
臺灣臺北地方法院刑事判決                八十九年度交簡上字第四二號
    上  訴  人  甲○○
    即  被  告
右列上訴人因公共危險案件，不服本院八十九年度北交簡字第八一四號中華民國八十
九年三月三十一日第一審判決（聲請案號：台灣台北地方法院檢察署八十九年度偵字
第四五０九號），提起上訴，本院管轄之第二審合議庭判決如左：
    主      文
上訴駁回。
    事      實
一、甲○○於民國八十九年二月十四日中午十二時許，在台北市○○路五四號一樓之
    十住處飲用米酒頭半瓶，明知已因服用酒類過量，達反應較慢、感覺減低、思考
    改變，並影響駕駛能力而不能安全駕駛動力交通工具之狀態下，竟於同年月日下
    午四時四十分許，騎乘車號ＧＤＱ－二九二號重型機車，由上開住處前往台北市
    ○○路二六號郵局寄信，致生危害於其他駕駛人及行人之交通安全。嗣甲○○在
    台北市○○路二六號前，為台北市政府警察局萬華分局警員乙○○當場查獲，並
    經警測試甲○○飲酒後吐氣所含酒精成份濃度已達每公升０．八七毫克，始發現
    上情。
二、案經台北市政府警察局萬華分局報請台灣台北地方法院檢察署檢察官偵查起訴。
    理      由
一、訊據被告即上訴人雖坦承飲用酒類，經警測試飲酒後吐氣所含酒精成份濃度已達
    每公升０．八七毫克之事實不諱，惟辯稱：伊從家中走出來，右開機車於被查獲
    前一天即放在郵局前，本欲先寄信再騎車回家，但尚未寄信警察就來，警察故意
    要整伊云云，然查：右開事實，業據被告於警訊中坦承不諱，核與證人即查獲之
    警員乙○○到庭所為證述相符，並有酒精濃度測試紀錄表在卷為憑，證人警員乙
    ○○與被告毫無任何仇隙，縱或警員乙○○為緝查已遭通緝之被告兄長，而曾前
    往被告住處查訪，亦無自陷於偽證罪之追訴及為求績效而誣陷被告之理，證人乙
    ○○所證，應堪採信；且飲酒後吐氣酒精濃度達於每公升０．五毫克時，即有反
    應較慢、感覺減低、影響駕駛之輕到中度之中毒症狀，又如已達於每公升０．五
    五毫克，其肇事率較一般未飲酒者之十倍，此有行政院國軍退除役官兵輔導委員
    會台北榮民總醫院八十八年八月五日（八八）北總內字第二六八六八號函及中央
    警察大學交通學系暨交通管理研究所教授蔡志中之研究報告各一紙在卷可稽，此
    項認定標準僅屬檢警取締酒後駕車之參考，固無拘束本院之效力，惟被告飲酒已
    達每公升０．八七毫克，遠高於每公升０．五五亮克．被告顯有飲酒後已達不能
    駕駛動力交通工具之情形。被告事後所辯，要無可採。本件事證明確，應依法論
    處。至被告請求調閱郵局錄影帶乙節，因事證已臻明確，且被告前往郵局寄信時
    間與遭警查獲酒後騎乘機車，並無必然關係，尚無再予調閱之必要，附此明。
二、核被告所為，係犯刑法一日八十五條之三公共危險罪。本件原判決援引刑法第
    一百八十五條之三、第四十二條第二項、罰金罰鍰提高標準條例第二條，並審酌
    上訴人之素行、犯罪動機、目的、手段、所生損害以及犯後態度等一切情狀，予
    以量處罰金五千元，如易服勞役以三百元折算一日，經核認事用法均無不合，量
    刑亦稱允當，被告上訴意旨否認犯行，要無理由，應駁回其上訴。
三、據上論斷，應依刑事訴訟法第四百五十五條之一第三項、第三百六十八條，判決
    如主文。
本案經檢察官葉惠燕到庭執行職務。
中    華    民    國       九十         年       四     月     三十     日
                                      台灣台北地方法院交通法庭
                                          審判長法  官  劉壽嵩
                                                法  官  鍾  華
                                                法  官  李麗玲
右正本證明與原本無異
不得上訴
                                                書記官  江虹儀
中    華    民    國       九十         年       五     月       二     日


司法院資訊處製作；財團法人民間司法改革基金會備份。
